【裁判字號】    99,審交易,121
【裁判日期】    991029
【裁判案由】    公共危險
【裁判全文】
臺灣新竹地方法院刑事判決           99年度審交易字第121號
公  訴  人  臺灣新竹地方法院檢察署檢察官
被      告  甲○○
上列被告因公共危險案件，經檢察官提起公訴（99年度偵字第62
16號），本院依簡式審判程序判決如下：
    主  文
甲○○服用酒類，不能安全駕駛動力交通工具而駕駛，累犯，處
有期徒刑柒月。
    事  實
一、甲○○前曾於民國90年間因犯酒後駕車之公共危險罪，經本
    院於90年10月23日以90年度竹交簡字第928 號判處罰金（銀
    元）17000 元確定。又於91年間因犯酒後駕車之公共危險罪
    ，經本院於91年6 月21日以91年度竹交簡字第440 號判處罰
    金（銀元）30000 元，嗣因本院於91年9 月30日以91年度簡
    上字第96號判決上訴駁回，於91年10月18日確定。又於93年
    間因犯酒後駕車之公共危險罪，經本院於93年10月21日以93
    年度竹交簡字第701 號判處有期徒刑6 月，於93年11月22日
    確定，並於94年11月15日執行完畢（此部分構成累犯）。又
    於99年3 月間因犯酒後駕車之公共危險罪，經臺灣苗栗地方
    法院於99年5 月11日以99年度交易字第72號判處有期徒刑6
    月確定。又於99年4 月間因犯酒後駕車之公共危險罪，經本
    院於99年6 月3 日以99年度審交易字第65號判處有期徒刑6
    月在案。
二、甲○○猶不知悔改，明知酒後已達不能安全駕駛動力交通工
    具之狀態時，如仍駕車行駛於道路上，隨時有致他人於死、
    傷之危險，仍於99年8 月6 日12時許，在新竹市○○區○村
    路附近工地，飲用維士比飲料2 至3 杯後，至同日13時許，
    已達不能安全駕駛動力交通工具之程度，仍貿然騎乘車牌號
    碼SK9 －991 號輕型機車，沿新竹市香山區○○○路向東行
    駛，於同日14時30分許，行經新竹市香山區○○○路與育德
    街口時，不慎擦撞潘福人所駕駛之車牌號碼5H－1703號自小
    客車而肇事受傷，經警到場處理，於同日13時49分許對呂紹
    琳為呼氣酒精濃度測試結果為每公升1.39毫克，始為警查悉
    上情。
三、案經新竹市警察局第三分局報告臺灣新竹地方法院檢察官偵
    查起訴。
    理  由
一、本件被告甲○○所犯酒後駕車之公共危險罪，係非死刑、無
    期徒刑、最輕本刑為三年以上有期徒刑之罪，或高等法院管
    轄第一審之案件，被告於本院準備程序進行中，就被訴事實
    為有罪之陳述，經本院認合於新修正之刑事訴訟法第273 條
    之1 第1 項之規定，裁定進行簡式審判程序，合先敘明。
二、訊據被告甲○○對於上揭事實坦承不諱，並經證人潘福人於
    警詢時證述綦詳，且有道路交通事故現場圖1 份、道路交通
    事故調查報告表（一）及（二）各1 份、刑法第一百八十五
    條之三案件測試觀察紀錄表1 份、汽機車駕駛人酒後生理協
    調平衡檢測紀錄表1 份、道路交通事故當事人酒精測定紀錄
    表1 份、新竹市警察局舉發違反道路交通管理事件通知單影
    本2 份及現場照片15幀等在卷可稽。而按酒精濃度呼氣已達
    每公升0.55毫克時，肇事率為一般正常人之10倍，認已達不
    能安全駕駛之標準，有法務部88年年5 月18日所發之法88檢
    字第001669號函及其所附之88年5 月10日會議紀錄足參，而
    被告經酒精濃度之呼氣測試，已達每公升1.39毫克等情，業
    如前述，堪認被告確已達不能安全駕駛動力交通工具之狀態
    甚明。綜上，本案事證明確，被告前揭犯行堪以認定，應予
    依法論科。
三、核被告甲○○所為，係犯刑法第185條之3服用酒類不能安全
    駕駛動力交通工具而駕駛罪。又被告前曾於93年間因犯酒後
    駕車之公共危險罪，經本院於93年10月21日以93年度竹交簡
    字第701 號判處有期徒刑6 月，於93年11月22日確定，並於
    94年11月15日執行完畢等情，有臺灣新竹地方法院檢察署刑
    案資料查註紀錄表及臺灣高等法院被告前案紀錄表各1 份存
    卷為憑，其受徒刑之執行完畢後，五年以內再故意犯本件有
    期徒刑以上之罪，為累犯，應依法加重其刑。爰審酌被告前
    已有5 次犯於酒後不能安全駕駛動力交通工具而仍駕車之公
    共危險案件之前科紀錄，有前揭臺灣新竹地方法院檢察署刑
    案資料查註紀錄表及臺灣高等法院被告前案紀錄表在卷足佐
    ，已如前述，其仍不知警惕，再次於酒後駕車，罔顧用路人
    之安全，所為實不足取，本件幸未因被告酒後駕車肇事致人
    死傷，並考量被告之智識程度、犯罪情節、手段、生活狀況
    、所生損害、本案吐氣後所含酒精濃度情形及犯後尚能坦承
    不諱，暨公訴意旨僅依被告有前揭酒後駕車之前科紀錄，其
    中在案發前之99年間有2 次酒後駕車之公共危險案件一節，
    即認被告有酗酒成癮並有再犯之虞，此外，未提出其他證據
    資料供以審酌，從而本院尚無從如此認定等一切情狀，量處
    如主文所示之刑，以示懲儆。
據上論斷，應依刑事訴訟法第273 條之1 第1 項、第299 條第1
項前段，刑法第185 條之3 、第47條第1 項，刑法施行法第1條
之1 第1 項，判決如主文。
本案經檢察官邱志平到庭執行職務。
中    華    民    國    99    年    10    月    29    日
                  刑事第九庭    法  官  楊惠芬
以上正本證明與原本無異。
如不服本判決應於收受本判決後10日內向本院提出上訴書狀，上
訴書狀應敘述具體理由。上訴書狀未敘述上訴理由者，應於上訴
期間屆滿後20日內補提理由書狀於本院( 均須按他造當事人之人
數附繕本 )「切勿逕送上級法院」。
中    華    民    國    99    年    11    月    1     日
                                書記官  劉雅文
附錄本案論罪科刑適用法條：
刑法第185 條之3 ：
服用毒品、麻醉藥品、酒類或其他相類之物，不能安全駕駛動力
交通工具而駕駛者，處一年以下有期徒刑、拘役或科或併科十五
萬元以下罰金。

司法院資訊處製作；財團法人民間司法改革基金會備份。
